臺灣臺東地方法院刑事判決
111年度易字第106號
公  訴  人  臺灣臺東地方檢察署檢察官
被      告  楊慶聖



            黃俊程



            王棋鋒


上列被告因竊盜等案件，經檢察官提起公訴（110年度偵字第371
0號、偵緝字第178號），而被告於本院準備程序中就被訴事實為
有罪之陳述，經本院告知簡式審判程序意旨，並聽取當事人之意
見後，本院合議庭裁定由受命法官獨任依簡式審判程序審理，判
決如下：
    主  文
戊○○犯如附表編號一至二主文欄所示之罪，各處如附表編號一至
二主文欄所示之刑。應執行有期徒刑壹年貳月。
丁○○犯如附表編號一、四主文欄所示之罪，各處如附表編號一、
四主文欄所示之刑。
甲○○犯如附表編號三至四主文欄所示之罪，各處如附表編號三至
四主文欄所示之刑及沒收。應執行有期徒刑伍月，如易科罰金，
以新臺幣壹仟元折算壹日。
    犯罪事實及理由
一、本案犯罪事實及證據，除引用附件檢察官起訴書之記載外，
    犯罪事實欄㈠第3行「某時」更正為「0時許」、第6行「15
    支」更正為「18支」、犯罪事實欄㈡第1行「某時」更正為
    「凌晨2時37分許」、第4行「牛樟樹瘤1顆」更正為「牛樟
    樹樹瘤1塊」、犯罪事實欄㈢第2至3行「下午某時」更正為
    「晚間6時」、第4行「前往」前補充「由甲○○偕同丁○○共同
    」、犯罪事實欄㈣第2行「14時」更正為「下午2時」、第6
    行「竊取」前補充「徒手」、第7行「某倉庫」前補充「壽
    豐村」；證據欄並補充「被告戊○○、丁○○、甲○○於本院準備
    程序及審理中之自白、被告甲○○於本院訊問中之自白」。
二、論罪科刑
　㈠按刑法第321條第1項第3款之攜帶兇器竊盜罪，係以行為人攜
    帶兇器竊盜為其加重條件，此所謂兇器，其種類並無限制，
    凡客觀上足對人之生命、身體、安全構成威脅，具有危險性
    之兇器均屬之，且祇須行竊時攜帶此種具有危險性之兇器為
    已足，並不以攜帶之初有行兇之意圖為必要（最高法院79年
    度台上字第5253號判決參照）。查車牌號碼000-0000號自用
    小客車（下稱本案車輛）備有絞盤設備而含鐵製鍊繩，質地
    堅硬而客觀上足對人之生命、身體、安全構成威脅，客觀上
    足供為兇器使用無訛。
　㈡核被告戊○○、丁○○犯罪事實欄㈠所為，係犯刑法第321條第1
    項第3款之攜帶兇器竊盜罪；被告戊○○犯罪事實欄㈡所為，
    係犯同款之攜帶兇器竊盜罪；被告甲○○犯罪事實欄㈢所為，
    係犯刑法第349條第1項之收受贓物罪；被告丁○○、甲○○犯罪
    事實欄㈣所為，係犯刑法第320條第1項竊盜罪。
　㈢又被告戊○○、丁○○犯罪事實欄㈠部分、被告丁○○、甲○○犯罪
    事實欄㈣部分，其等間均具犯意聯絡及行為分擔，俱應論以
    刑法第28條之共同正犯。再被告戊○○犯罪事實欄㈠㈡行為間
    、被告丁○○犯罪事實欄㈠㈣行為間、被告甲○○犯罪事實欄㈢㈣
    行為間，犯意各別、行為互殊，均應分論併罰。
　㈣爰以行為人之責任為基礎，審酌被告戊○○、丁○○以本案車輛
    共同竊取綺麗珊瑚館倉庫之檜木18支，被告戊○○又以本案車
    輛單獨竊取綺麗珊瑚館倉庫之牛樟樹樹瘤1塊，被告甲○○另
    收受被告丁○○所竊之檜木3支，被告丁○○、甲○○復共同竊取
    綺麗珊瑚館倉庫之牛樟樹樹瘤2塊，據告訴人乙○○稱遭竊之
    檜木共300公斤而價值新臺幣（下同）60萬元、牛樟木40公
    斤而價值27萬元等語（他卷第66頁），所為均無足取。被告
    3人均坦承犯行，且被告戊○○提出竊取之檜木共15支及牛樟
    樹樹瘤1塊經警實際發還告訴人，有臺東縣警察局刑事警察
    大隊扣押筆錄及扣押物品目錄表、贓物認領保管單（他卷第
    49至61頁、第71頁），犯後態度方面足為對其等有利之考量
    。惟被告3人均有財產犯罪之前科，有臺灣高等法院被告前
    案紀錄表附卷可佐（本院卷第319至404頁），素行均難謂佳
    。末兼衡被告戊○○、丁○○、甲○○分別自述高中肄業之教育智
    識程度、現從事修車之職業背景、月收入約3萬元、須扶養
    未成年子女2人、家庭經濟狀況普通；國中畢業之教育智識
    程度、入監前從事人力派遣、月薪約1萬8000元、須扶養母
    親、家庭經濟狀況不好；高職畢業之教育智識程度、現從事
    鐵工之職業背景、月薪約3萬元、須扶養母親、家庭經濟狀
    況勉持、不好等一切情狀（本院卷第433頁），爰分別量處
    如主文所示之刑，附表編號3至4部分並均諭知易科罰金之折
    算標準。
　㈤此外，考量被告戊○○所犯之罪均為攜帶兇器竊盜罪，犯罪時
    間相隔1月且手段相同，各罪之獨立性相對薄弱；被告甲○○
    所犯則為收受贓物罪及竊盜罪，均屬財產性犯罪，犯罪時間
    非常密接，所涉對象也都是被告丁○○。復審酌被告戊○○曾提
    出其竊取之物經警實際發還告訴人，堪認其尚有悔意而具更
    生之可能性，又綜合被告甲○○之更生可能性、其等罪數所反
    映被告之人格特性與犯罪傾向、數罪對法益侵害之加重效應
    及刑法之內部界限，聽取當事人對定應執行刑之意見後（本
    院卷第432頁），爰依刑法第51條第5款規定之限制加重原則
    ，分別量定如主文所示之應執行刑，被告甲○○之應執行刑部
    分並諭知易科罰金之折算標準。
三、沒收
　㈠犯罪事實欄㈠部分扣案之檜木共15支，以及犯罪事實欄㈡部
    分牛樟樹樹瘤1塊，既經警實際發還告訴人而詳如上述，依
    刑法第38條之1第5項規定爰不宣告沒收及追徵。
　㈡犯罪事實欄㈠部分未扣案之檜木3支，既經被告丁○○無償交付
    被告甲○○而屬犯罪事實欄㈢部分，則此部分已落入被告甲○○
    之支配範圍，且被告甲○○經本院認定為收受贓物之行為人，
    自應依刑法第38條之1第1項前段、第3項規定，宣告於犯罪
    事實欄㈢被告甲○○之罪刑項下沒收之，於全部或一部不能沒
    收或不宜執行沒收時，追徵其價額。
　㈢犯罪事實欄㈣部分未扣案之牛樟樹樹瘤2塊，被告丁○○稱為被
    告甲○○載去花蓮等語（本院卷第167頁），審諸犯罪事實欄
    ㈢㈣最終贓物所置地點同一，且被告甲○○對此部分犯罪所得於
    其罪刑項下沒收並無意見（本院卷第431頁），故認定此部
    分仍落入被告甲○○之支配範圍，應依刑法第38條之1第1項前
    段、第3項規定，宣告沒收之，於全部或一部不能沒收或不
    宜執行沒收時，追徵其價額。被告甲○○雖稱此部分已被其他
    人偷走等語（本院卷第431頁），但此屬另案問題，且亦無
    其他事證足以支持佐證其此部分所述，附此敘明。
據上論斷，應依刑事訴訟法第273條之1第1項、第299條第1項前
段、第310條之2、第454條第2項，刑法第28條、第321條第1項第
3款、第349條第1項、第320條第1項、第41條第1項前段、第51條
第5款、第38條之1第1項前段、第3項，刑法施行法第1條之1第1
項，判決如主文。
本案經檢察官羅佾德提起公訴，檢察官丙○○到庭執行職務。
中　　華　　民　　國　　111 　年　　11　　月　　30　　日
                  刑事第二庭  法  官  李昆儒　
以上正本證明與原本無異。
如不服本判決應於收受送達後20日內向本院提出上訴書狀，並應
敘述具體理由；其未敘述上訴理由者，應於上訴期間屆滿後20日
內向本院補提理由書（均須按他造當事人之人數附繕本）。「切
勿逕送上級法院」。告訴人或被害人對於本判決如有不服，請書
具不服之理由狀，請求檢察官上訴者，其上訴期間之計算係以檢
察官收受判決正本之日期為準。
                              書記官  黃健豪　　　　　　
中　　華　　民　　國　　111 　年　　11　　月　　30　　日
附錄本案論罪科刑法條全文
刑法321條
犯前條第1項、第2項之罪而有下列情形之一者，處6月以上5年以
下有期徒刑，得併科50萬元以下罰金：
一、侵入住宅或有人居住之建築物、船艦或隱匿其內而犯之。
二、毀越門窗、牆垣或其他安全設備而犯之。
三、攜帶兇器而犯之。
四、結夥三人以上而犯之。
五、乘火災、水災或其他災害之際而犯之。
六、在車站、港埠、航空站或其他供水、陸、空公眾運輸之舟、
    車、航空機內而犯之。
前項之未遂犯罰之。
刑法第349條
收受、搬運、寄藏、故買贓物或媒介者，處5年以下有期徒刑、
拘役或科或併科50萬元以下罰金。
因贓物變得之財物，以贓物論。
刑法第320條
意圖為自己或第三人不法之所有，而竊取他人之動產者，為竊盜罪，處5年以下有期徒刑、拘役或50萬元以下罰金。
意圖為自己或第三人不法之利益，而竊佔他人之不動產者，依前項之規定處斷。
前2項之未遂犯罰之。
附表：
編號 主文 1 戊○○共同犯攜帶兇器竊盜罪，處有期徒刑壹拾月。 丁○○共同犯攜帶兇器竊盜罪，處有期徒刑壹拾月。 2 戊○○犯攜帶兇器竊盜罪，處有期徒刑柒月。 3 甲○○犯收受贓物罪，處有期徒刑參月，如易科罰金，以新臺幣壹仟元折算壹日。未扣案之檜木參枝，沒收之，於全部或一部不能沒收或不宜執行沒收時，追徵其價額。 4 丁○○共同犯竊盜罪，處有期徒刑肆月，如易科罰金，以新臺幣壹仟元折算壹日。 甲○○共同犯竊盜罪，處有期徒刑肆月，如易科罰金，以新臺幣壹仟元折算壹日。未扣案之牛樟樹樹瘤貳塊，沒收之，於全部或一部不能沒收或不宜執行沒收時，追徵其價額。 
附件：
臺灣臺東地方檢察署檢察官起訴書
                                    110年度偵字第3710號
                                    110年度偵緝字第178號
　　被　　　告　戊○○　男　48歲（民國00年0月0日生）
　　　　　　　　　　　　住臺東縣○○市○○路00號
                        居臺東縣○○市○○路0段000號
　　　　　　　　　　　　國民身分證統一編號：Z000000000號
　　　　　　　　丁○○　男　42歲（民國00年0月00日生）
　　　　　　　　　　　　住臺東縣○○市○○路00巷00號
　　　　　　　　　　　　（另案在法務部矯正署臺北分監執行中）
　　　　　　　　　　　　國民身分證統一編號：Z000000000號
　　　　　　　　甲○○　男　46歲（民國00年0月00日生）
　　　　　　　　　　　　住花蓮縣○○鄉○○村○○路000號
　　　　　　　　　　　　（另案羈押在法務部矯正署花蓮看守所）
　　　　　　　　　　　　國民身分證統一編號：Z000000000號
上列被告等因竊盜等案件，已經偵查終結，認應提起公訴，茲將
犯罪事實及證據並所犯法條分敘如下：
　　　　犯罪事實
一、戊○○(綽號楊咩)、丁○○(綽號普渡)以及甲○○，共同為下列犯
    行：
  ㈠戊○○(綽號楊咩)、丁○○(綽號普渡)共同意圖為自己不法之所
    有，基於加重竊盜之犯意聯絡，於民國110年5月16日凌晨某
    時，由戊○○向不知情之林烈堂借用備有絞盤設備（含鐵製鍊
    繩，足供為兇器使用）之車牌號碼000-0000號自用小貨車，
    前往臺東縣○○市○○段00地號由乙○○管理之綺麗珊瑚館倉庫，
    竊取檜木約15支，得手後離去，再將前開檜木放置於不知情
    之蔡文貴(涉犯贓物罪嫌部分另為不起訴處分)位於臺東縣○○
    市○○路0段000巷00號住處空地，復於110年7月4日23時許，
    駕駛前開自用小貨車，將前開檜木約12支移置於臺東縣卑南
    鄉太平村太平563歧7y10號電線桿旁農地藏放。嗣經乙○○報
    警循線追查，於110年7月7日為警查獲。
  ㈡戊○○意圖為自己不法之所有，於110年6月20日某時，再次向
    不知情之林烈堂借用車牌號碼000-0000號自用小貨車，前往
    臺東縣○○市○○段00地號綺麗珊瑚館倉庫，以自小貨車絞盤拖
    拉方式，竊取牛樟樹瘤1顆，得手後，並將另一牛樟樹瘤（
    詳後述）切割為2塊放置於原倉庫內。再將前開得手之牛樟
    木樹瘤載運至不知情之蔡文貴前開住處空地，嗣後再移置於
    臺東縣○○市○○路00號對面鐵皮屋後方空地藏放。嗣經乙○○報
    警循線追查，於110年7月7日為警查獲。
  ㈢甲○○明知丁○○於犯罪事實欄㈠所取得之檜木條為來路不明之贓
    物，仍基於收受贓物之犯意，於110年6月25日下午某時，由
    其不知情之女友方惠玉駕駛車牌號碼000-0000號租賃小客車
    ，前往蔡文貴前開住處拿取檜木條3支載運至花蓮縣壽豐鄉
    某倉庫藏放。嗣因乙○○報警循線追查始悉上情。
  ㈣甲○○、丁○○共同意圖為自己不法之所有，基於竊盜之犯意聯
    絡，於110年6月27日14時許，由不知情之方惠玉駕駛前開租
    得之車牌號碼000-0000號租賃小客車搭載甲○○，丁○○則騎乘
    車牌號碼000-0000號重型機車，共同前往臺東縣○○市○○段00
    地號綺麗珊瑚館倉庫，由丁○○開啟倉庫大門，入內竊取戊○○
    前開業已切割之牛樟樹樹瘤2塊，得手後離去，再將前開樹
    瘤載運至花蓮縣某倉庫藏放。嗣因乙○○報警循線追查始悉上
    情。
二、案經乙○○訴由臺東縣警察局移送及本署檢察官簽分偵辦。
　　　　證據並所犯法條
一、證據清單及待證事實：
編號 證　據　名  稱　　　 待　證　事　實　　　 1 被告戊○○於警詢及偵查中之自白 證明犯罪事實欄所載㈠㈡犯行。 2 被告丁○○於警詢及偵查中之供述 坦承犯罪事實欄所載㈠㈣犯行。 3 被告甲○○於偵查中之供述 坦承與被告丁○○共同前往同案被告蔡文貴住處搬運檜木3支及與被告丁○○共同前往綺麗珊瑚館貨櫃搬運樹瘤並運送至花蓮縣倉庫之事實。 4 同案被告蔡文貴於警詢及偵查中之供述 證明被告戊○○將如犯罪事實欄㈠㈡所載木頭搬運至其住處空地與臺東縣○○市○○路00號對面鐵皮屋後方空地藏放；被告丁○○偕同被告甲○○至其住處搬運檜木條3支之事實。 5 同案被告丁○○於警詢中之供述 證明被告甲○○知悉檜木條為贓物仍收受及同日前往竊盜之事實。 6 證人即告訴人乙○○於警詢與偵查中之證稱（已具結） 證明其檜木15支與牛樟樹瘤1顆遭竊且業已領回，尚有1牛樟樹瘤尚未尋獲之事實。 7 證人方惠玉於警詢與偵查中之證述（已具結）。 證明駕駛租賃小客車搭載被告甲○○前往蔡文貴住處搬運檜木及同日搭載被告甲○○前往綺麗珊瑚館倉庫搬運木頭之事實。 8 證人林烈堂於警詢及偵查中之證述（已具結） 證明出借車牌號碼000-0000號自小貨車予被告戊○○之事實。 9 鳳陽汽車股份有限公司車輛出租單1紙、照片2張 證明方惠玉租得車牌號碼 000-0000號租賃小客車並於110年6月27日駕駛前開租賃小客車行經大潤發橋下之事實。 10 臺東縣警察局刑事警察大隊扣押筆錄、扣押物品目錄表、贓物認領保管單 證明被告戊○○、丁○○於犯罪事實欄所載㈠㈡竊取之檜木及牛樟樹瘤分別放置於臺東縣卑南鄉太平村太平563歧7y10號電線桿旁農地、臺東縣○○市○○路00號對面鐵皮屋後方空地，且由告訴人領回之事實。 11 同案被告蔡文貴手機對話紀錄及照片8張 證明被告戊○○、丁○○搬運木頭至其住處之事實。 12 現場照片9張。 佐證本案竊盜事實。 13 被告戊○○提出之被告丁○○與郭武正對話紀錄 證明被告丁○○偕同被告甲○○竊取被告戊○○業已切割而留置於倉庫內之牛樟樹瘤之事實。 
二、按刑法第321條第1項第3 款之攜帶兇器竊盜罪，係以行為人
    攜帶兇器竊盜為其加重條件，此所謂兇器，其種類並無限制
    ，凡客觀上足對人之生命、身體、安全構成威脅，具有危險
    性之兇器均屬之，且祇須行竊時攜帶此種具有危險性之兇器
    為已足，並不以攜帶之初有行兇之意圖為必要（最高法院27年
    上字第1333號判例、75年度台上字第1166號判決、79年台上字
    第5253號判例意旨參照）。被告戊○○所駕駛之貨車備有絞盤1
    組，其構造包含拖拉木材之鐵製鍊繩，客觀上足以對人之身
    體、安全構成威脅，應屬刑法第321條第1項第3 款之兇器。
    是核被告戊○○、丁○○就犯罪事實欄㈠所為，均係犯刑法第321
    條第1項第3款之攜帶兇器加重竊盜罪嫌，被告戊○○、丁○○2
    人就犯罪事實欄㈠所載犯行有犯意聯絡與行為分擔，請論以
    共同正犯。被告戊○○就犯罪事實欄㈡所為，係犯刑法第321條
    第1項第3款之攜帶兇器加重竊盜罪嫌。被告甲○○就犯罪事實
    欄㈢所為，係犯刑法第349條第1項之收受贓物罪嫌。被告甲○○、王俊程就犯罪事實欄㈣所為，均係犯同法第320條第1項之
    竊盜罪嫌，被告甲○○、丁○○2人間有犯意聯絡與行為分擔，
    請論以共同正犯。至被告等竊得之檜木15支、牛樟樹瘤1塊
    ，已實際合法發還告訴人乙○○，爰不聲請宣告沒收。
三、依刑事訴訟法第251條第1項提起公訴。
　　此　致
臺灣臺東地方法院
中　　華　　民　　國　 111　　年　　5 　　月　　11　　日
　　　　　　　　　　　　　檢　察　官　羅佾德
本件正本證明與原本無異
中　　華　　民　　國　 111　　年　　5 　　月　　18 　 日
                          書  記  官  陳怡君
所犯法條　　
中華民國刑法第321條
犯前條第 1 項、第 2 項之罪而有下列情形之一者，處 6 月以
上 5 年以下有期徒刑，得併科 50 萬元以下罰金：
一、侵入住宅或有人居住之建築物、船艦或隱匿其內而犯之。
二、毀越門窗、牆垣或其他安全設備而犯之。
三、攜帶兇器而犯之。
四、結夥三人以上而犯之。
五、乘火災、水災或其他災害之際而犯之。
六、在車站、港埠、航空站或其他供水、陸、空公眾運輸之舟、
    車、航空機內而犯之。
前項之未遂犯罰之。
中華民國刑法第349條
（普通贓物罪）
收受、搬運、寄藏、故買贓物或媒介者，處 5 年以下有期徒刑
、拘役或科或併科 50 萬元以下罰金。
因贓物變得之財物，以贓物論。